【裁判字號】    99,訴,2805
【裁判日期】    991019
【裁判案由】    毒品危害防制條例
【裁判全文】
臺灣板橋地方法院刑事判決              99年度訴字第2805號
公  訴  人  臺灣板橋地方法院檢察署檢察官
被      告  甲○○
上列被告因違反毒品危害防制條例案件，經檢察官提起公訴（99
年度毒偵字第6179、6180號），被告於準備程序中就被訴事實為
有罪之陳述，經本院合議庭裁定由受命法官獨任進行簡式審判程
序，判決如下：
    主  文
甲○○施用第一級毒品，處有期徒刑捌月；又施用第一級毒品，
處有期徒刑捌月；又施用第二級毒品，處有期徒刑肆月。應執行
有期徒刑壹年陸月。
    事  實
一、甲○○前因施用毒品案件，經臺灣桃園地方法院以89年度毒
    聲字第6349號裁定送觀察、勒戒後，認有繼續施用毒品之傾
    向，再經同法院以89年度毒聲字第6743號裁定令入戒治處所
    施以強制戒治，於民國90年3 月30日停止戒治釋放出所，所
    餘戒治期間付保護管束，於90年10月22日戒治期滿執行完畢
    ，並由臺灣桃園地方法院檢察署檢察官以90年度戒偵字第11
    51號為不起訴處分確定。復於上開強制戒治執行完畢釋放後
    5 年內，再因施用毒品案件，經臺灣桃園地方法院以94年度
    訴字第440 號分別判處有期徒刑8 月、4 月確定。另因意圖
    販賣而持有第二級毒品、贓物、違反槍砲彈藥刀械管制條例
    、偽造文書等案件，分別經法院判處有期徒刑5 年2 月、3
    月、1 年4 月、7 月，其中贓物及違反槍砲彈藥刀械管制條
    例案件經分別減刑並與意圖販賣而持有第二級毒品案件定其
    應執行刑為有期徒刑5 年10月確定；另前開施用毒品及偽造
    文書部分，則經減刑並定應執行刑為有期徒刑8 月確定，經
    接續執行，於99年1 月15日縮短刑期假釋出監付保護管束，
    現仍在保護管束期間（於本案不構成累犯）。詎仍不知悔改
    ，分別為下列犯行：
    (一)基於施用第一級毒品海洛因之犯意，於99年6 月24日10時
      41分經臺灣板橋地方法院檢察署人員採尿回溯3 、4 日前
      之某時許，在其位於臺北縣鶯歌鎮○○街56巷9 弄1 號之
      住處內，以針筒注射之方式，施用海洛因1 次。
    (二)復基於施用第一級毒品海洛因之犯意，於99年7 月1 日15
      時21分經臺灣板橋地方法院檢察署人員採尿回溯3 、4 日
      前之某時許，在上址住處內，以針筒注射之方式，施用海
      洛因1 次。並於施用海洛因完畢5 、6 小時後之某時許，
      在上址住處內，以將甲基安非他命置於鋁箔紙上燒烤後吸
      食煙霧之方式，施用甲基安非他命1 次。
    嗣因其為臺灣板橋地方法院檢察署受保護管束人，分別於99
    年6 月24日、99年7 月1 日，經通知到場採集其尿液檢體送
    驗後，結果各呈鴉片類及安非他命類陽性反應，始悉上情。
二、案經臺灣板橋地方法院檢察署觀護人簽請臺灣板橋地方法院
    檢察署檢察官偵查起訴。
    理  由
一、本案被告甲○○所犯均係死刑、無期徒刑、最輕本刑為3 年
    以上有期徒刑以外之罪，其於準備程序中就前揭被訴事實為
    有罪之陳述，經受命法官告知簡式審判程序之旨，並聽取其
    與公訴人之意見後，本院認無不得或不宜改依簡式審判程序
    進行之情事，依刑事訴訟法第273 條之1 第1 項、第284 條
    之1 規定，裁定本案由受命法官獨任進行簡式審判程序；且
    依刑事訴訟法第273 條之2 及第159 條第2 項規定，不適用
    傳聞法則有關限制證據能力之相關規定，合先敘明。
二、上揭犯罪事實，業據被告於本院審理時自白不諱，且被告先
    後於99年6 月24日、99年7 月1 日經臺灣板橋地方法院檢察
    署觀護人採集其尿液檢體送鑑定，於99年6 月24日所採集之
    尿液檢體先以酵素免疫分析法（EIA ）初步檢驗，呈鴉片類
    及安非他命類陽性反應，再以氣相層析質譜儀法（GC/MS ）
    確認檢驗，亦呈嗎啡陽性反應，有台灣尖端先進生技醫藥股
    份有限公司於99年7 月9 日出具之濫用藥物檢驗報告、臺灣
    板橋地方法院檢察署受保護管束人尿液檢體監管紀錄表各1
    紙在卷可稽（見臺灣板橋地方法院檢察署99年度毒偵字第61
    80號偵查卷宗第3 、4 頁）。另於99年7 月1 日所採集之尿
    液檢體，亦先以酵素免疫分析法（EIA ）初步檢驗，呈鴉片
    類及安非他命類陽性反應，再以氣相層析質譜儀法（GC/MS
    ）確認檢驗，亦呈嗎啡及甲基安非他命陽性反應，有台灣尖
    端先進生技醫藥股份有限公司於99年7 月19日出具之濫用藥
    物檢驗報告、臺灣板橋地方法院檢察署受保護管束人尿液檢
    體監管紀錄表各1 紙在卷可稽（見臺灣板橋地方法院檢察署
    99 年 度毒偵字第6179號偵查卷宗第3 、4 頁），足徵被告
    之任意性自白與事實相符，應堪採信。再被告前於89年間，
    因施用毒品案件，經臺灣桃園地方法院以89年度毒聲字第
    6349號裁定送觀察、勒戒後，認有繼續施用毒品之傾向，再
    經同法院以89年度毒聲字第6743號裁定令入戒治處所施以強
    制戒治，於90年3 月30日停止戒治釋放出所，所餘戒治期間
    付保護管束，於90年10月22日戒治期滿執行完畢，並由臺灣
    桃園地方法院檢察署檢察官以90年度戒偵字第1151號為不起
    訴處分確定。復於上開強制戒治執行完畢釋放後5 年內之94
    年間，再因施用毒品案件，經臺灣桃園地方法院以94年度訴
    字第44 0號分別判處有期徒刑8 月、4 月，應執行有期徒刑
    10月確定等情，此觀卷附臺灣高等法院被告前案紀錄表1 份
    即明。是以被告於89年間初犯施用毒品罪後，於初犯之強制
    戒治執行完畢釋放後5 年內之94年間再犯施用毒品罪，已屬
    「5 年內再犯」之情形，而與毒品危害防制條例第20條所定
    ，「初犯」或「5 年後再犯」始得以觀察、勒戒之保安處遇
    替代刑事追訴程序之要件不符，自應依毒品危害防制條例第
    23條第2 項規定，依法追訴、處罰。本案事證明確，被告犯
    行洵堪認定，應依法論科。
三、按海洛因及甲基安非他命分別係毒品危害防制條例第2 條第
    2 項第1 款及第2 款所明定列管之第一級毒品及第二級毒品
    。是核被告所為，係分別犯毒品危害防制條例第10條第1 項
    之施用第一級毒品罪，及同條第2 項之施用第二級毒品罪。
    被告施用第一級毒品海洛因及第二級毒品甲基安非他命前持
    有海洛因及甲基安非他命之低度行為，均為施用之高度行為
    所吸收，均不另論罪。又被告前後2 次施用第一級毒品之犯
    行與施用第二級毒品之犯行，均犯意各別、行為互殊，應予
    分論併罰。爰審酌被告曾因施用毒品案件，經觀察、勒戒及
    強制戒治執行完畢釋放，並獲得不起訴處分之寬典（見卷附
    臺灣高等法院被告前案紀錄表），猶不知悔改，而再犯本件
    施用第一級毒品及第二級毒品罪，顯見其戒除毒癮之意志薄
    弱，惟其施用毒品係自戕行為，對他人法益尚無具體危害，
    兼衡被告之品行、智識程度、生活狀況、犯罪之動機、目的
    、手段、坦承犯行之犯罪後態度等一切情狀，分別量處如主
    文所示之刑，並定其應執行刑。
據上論斷，應依刑事訴訟法第273 條之1 第1 項、第299 條第1
項前段，毒品危害防制條例第10條第1 項、第2 項，刑法第11條
前段、第51條第5 款，判決如主文。
本案經檢察官賴建如到庭執行職務。
中    華    民    國    99    年    10    月    19    日
                    刑事第十五庭  法  官  黃司熒
上列正本證明與原本無異。
如不服本判決，應於判決送達後10日內，向本院提出上訴書狀，
並應敘述具體理由；其未敘述上訴理由者，應於上訴期間屆滿後
20日內向本院補提理由書（均須按他造當事人之人數附繕本），
「切勿逕送上級法院」。
                                  書記官  屠衛民
中    華    民    國    99    年    10    月    19    日
附錄本罪論罪科刑法條：
毒品危害防制條例第10條
施用第一級毒品者，處6 月以上5 年以下有期徒刑。
施用第二級毒品者，處3 年以下有期徒刑。

司法院資訊處製作；財團法人民間司法改革基金會備份。
